Inventaris van het archief van de Arrondissementsrechtbank te ''s-Gravenhage, 1838-1939 (1940)
Nationaal Archief, Den Haag
Arrondissementsrechtbank te 's-Gravenhage
Rechtbank 's-Gravenhage tot 1939
1838-1940
merendeel 1838-1939
3494
100.20 meter; 1165 inventarisnummers.
Nationaal Archief, Den Haag
Arrondissementsrechtbank te 's-Gravenhage, 1838-1939 (1940)
Het archief bevat de rolregisters met klappers, de vonnissen en de procesdossiers van de strafzaken. Strafzaken die bij de officier van Jusititie worden aangemeld krijgen een parketnummer, als de zaken voor de rechtbank komen krijgen ze ook een rolnummer. Het deel-archief van de Politierechter bevat een serie 'fiscale vonnissen' in belastingzaken. Van de rechtspraak in burgerlijke zaken is vrijwel niets bewaard gebleven (als gevolg van het bombardement van maart 1945 op het Bezuidenhout). Tot de stukken betreffende buitengerechtelijke zaken behoort een serie dubbelen van repertoria van notarissen in het arrondissement.
Archiefvorming
Geschiedenis van de archiefvormer
Geschiedenis
Het arrondissement 's-Gravenhage was op 1 oktober 1838 verdeeld in vier kantons:
's-Gravenhage, Delft, Voorburg en Naaldwijk.
Wet van 22 december 1828, Stb. 74.
Per 15 mei 1877 gingen de kantons Voorburg en Naaldwijk op in 's-Gravenhage en Delft, en door opheffing van de arrondissementsrechtbank werden de kantons Leiden en Alphen toegevoegd.
Wet van 9 april 1877, Stb. 76.
Per 1 januari 1934 bleef deze indeling nagenoeg ongewijzigd; slechts de grenzen van de kantons werden enigszins veranderd.
Wet van 17 november 1933, Stb. 603.
Zo kwam Bodegraven, dat van 1877 tot 1934 in het kanton Woerden van het arrondissement Utrecht lag, in het kanton Alphen te liggen.
De arrondissementsrechtbank was in 1838 gevestigd aan de Prinsegracht.
J.F. van West de Veer, De rechtbank te 's-Gravenhage van 1811-1966.
In 1846 werd het gebouw van de voormalige Nieuwe Doelen betrokken. Dit gebouw, gelegen aan de Korte Vijverberg op de hoek van het Tournooiveld, was eigendom van de gemeente 's-Gravenhage, die per 1 januari 1880 zelf over het gebouw wilde beschikken.
Kort overzicht van de geschiedenis der gebouwen bij het Departement van Justitie in gebruik, met vermelding van de nummers der dossiers waarin de stukken zijn opgenomen, p. 4.
Omdat het aanvankelijk niet lukte vervangende ruimte te vinden werd de huur met twee jaar en daarna nog met zes weken verlengd. Op 11 februari 1882 nam de arrondissementsrechtbank haar intrek in het vroegere woonhuis van Groen van Prinsterer aan de Korte Vijverberg 3. Deze huisvesting was bepaald niet ideaal - veel te klein, zoals in een rapport van 1880 (!) alreeds was geconstateerd
Algemeen Rijksarchief, Archief Ministerie van Justitie, Gebouwen, dossier 2.
- maar het zou tot 1902 duren voordat een beter onderkomen werd gerealiseerd. In 1900 was het paleis aan de Korte Voorhout, dat Koning Willem I in 1828 had laten bouwen voor zijn zoon prins Frederik, voor driehondervijftigduizend gulden gekocht van de Prinses von Wied, Prinses der Nederlanden. Het werd verbouwd tot een Paleis van Justitie, waarin het Gerechtshof en de arrondissementsrechtbank werden gehuisvest. In 1912 werd het pand nogmaals verbouwd, waarbij onder andere de archiefruimte werd vergroot. Bij het bombardement op het Bezuidenhout op 3 maart 1945 is het gebouw geheel verwoest.
Bijlagen
Lijsten van gemeenten in het arrondissement 's-Gravenhage
1. Volgens de wet van 22 december 1828, Staatsblad nr. 74, in werking getreden per 1 oktober 1838.
KANTON 'S GRAVENHAGE
's Gravenhage
Wassenaar
Scheveningen
Zuidwijk
KANTON DELFT
Delft
Ruijven
Vrijeban
Tempel
Pijnacker
Biesland
Ackersdijk en Vrouwenregt
Schipluiden
Abtsregt
Hodenpijl
't Hof van Delft
KANTON VOORBURG
Voorburg
Zegwaard
Rijswijk
Zoetermeer
Veur en noordzijde van den Leydschendam
Nootdorp
Nieuweveen
Stompwijk, Wilsveen, zuidzijde van den Leydschendam en Tedingerbroek
Hoogeveen
KANTON NAALDWIJK
Naaldwijk, Hondsholredijk, het Hoenderland en de Oranjepolder
's Maartensregt en Dorppolder
Wateringen
Hoog en het Woud-Harnasch
Loosduinen
Groeneveld
Monster, Terheijde, Poeldijk en Quintsheul
De Lier
's Gravezande en Zand-Ambacht
2. Volgens de wet van 9 april 1877, Staatsblad nr. 76, in werking getreden per 15 mei 1877.
KANTON 'S GRAVENHAGE
's Gravenhage
Voorburg
Wassenaar
Rijswijk
Veur
Loosduinen
KANTON DELFT
Delft
Vrijenban
Stompwijk
Schipluiden
Zegwaard
de Lier
Zoetermeer
Monster
Nootdorp
Naaldwijk
Pijnacker
Wateringen
Berkel en Rodenrijs
Hof van Delft
KANTON LEIDEN
Leiden
Katwijk
Leiderdorp
Oegstgeest
Zoeterwoude
Warmond
Voorschoten
Noordwijkerhout
Valkenburg
Noordwijk
Rijnsburg
Voorhout
Sassenheim
KANTON ALPHEN
Alphen
Nieuwveen
Hazerswoude
Rijnsaterwoude
Benthuizen
Ter Aar
Boskoop
Woubrugge
Zwammerdam
Koudekerk
Aarlanderveen
Oudshoorn
3. Volgens de wet van 17 november 1933, Staatsblad nr. 603, in werking getreden
per 1 januari 1934.
KANTON 'S GRAVENHAGE
's Gravenhage
Voorburg
Wassenaar
Rijswijk
Veur
KANTON DELFT
Delft
Schipluiden
Stompwijk
de Lier
Zegwaard
Monster
Zoetermeer
's Gravenzande
Nootdorp
Naaldwijk
Pijnacker
Wateringen
Berkel
KANTON LEIDEN
Leiden
Warmond
Leiderdorp
Noordwijkerhout
Zoeterwoude
Noordwijk
Voorschoten
Voorhout
Valkenburg
Sassenheim
Rijnsburg
Alkemade
Katwijk
Leimuiden
Oegstgeest
KANTON ALPHEN
Alphen aan den Rijn
Rijnsaterwoude
Hazerswoude
Ter Aar
Benthuizen
Woubrugge
Boskoop
Koudekerk
Zwammerdam
Zevenhoven
Bodegraven
Nieuwkoop
Nieuwveen
Geschiedenis van het archiefbeheer
Het archief
Ondanks de vele verhuizingen zijn de bewaard gebleven archiefstukken in een behoorlijke materiële staat. Van de eerste drie behuizingen is weinig bekend omtrent de bergplaatsen van het archief, maar van het Paleis van Justitie weten we dat de kelder diende tot archiefberging.
Algemeen Rijksarchief, Archief Ministerie van Justitie, Gebouwen, dossier 7.
In 1928 werd een bijgebouwtje, dat als extra archiefruimte werd benut, afgebroken en werd een nieuw archiefgebouw opgetrokken. Ook de kelder bleef in gebruik, en kennelijk werden de archiefstukken betreffende strafzaken separaat van die betreffende burgerlijke zaken bewaard, waardoor bij het bombardement in 1945 de stukken betreffende strafzaken grotendeels gespaard zijn gebleven.
In een supplement wordt een aanvulling uit het jaar 2000 gegeven op de inventaris van het archief van de Arrondissementsrechtbank 's Gravenhage voor de jaren 1838-1939. Het gaat om de inventarisnummers 1160 t/m 1164.
In 2010 werd inv.nr. 1165 toegevoegd. Het deel werd overgedragen door een ex-medewerker van het Bureau voor Rechtshulp te Den Haag
De verwerving van het archief
Het archief is krachtens bepalingen van de Archiefwet overgebracht.
Inhoud en structuur van het archief
3.03
Selectie en vernietiging
Alle stukken betreffende burgerlijke zaken zijn verloren gegaan (op een ongedateerde klapper na) bij het bombardement in 1945. Alle stukken vallende in de categorie 'buitengerechtelijke zaken' zijn eveneens verloren gegaan (met uitzondering van de dubbelen der repertoria van notarissen). Bij de strafzaken ontbreken de rolregisters 1838 - 1858 en 1938 - 1939; klappers op deze rolregisters worden over de periode 1913 - 1939 (node) gemist. Ook procesdossiers van vòòr 1931 zijn op één na niet meer aanwezig. Tenslotte ontbreekt ook een - bij andere rechtbanken wel aanwezige - serie processen-verbaal van terechtzittingen.
Ordening van het archief
Aanwijzingen voor gebruikers
Strafzaken
Meervoudige kamers
De normale gang van zaken bij het opzoeken van gegevens over strafzaken is de volgende: zoek in de klappers op de rolregisters (inv.nrs. 78-85) de naam van de verdachte op. Daarachter staat het rolnummer van de zaak. In het rol register (inv.nrs. 2-77) kunnen de gegevens betreffende de zaak in het kort worden gevonden. Tevens staat in het rolregister het vonnisnummer vermeld, met welk nummer in de serie vonnissen in strafzaken (inv.nrs. 130-742) in het desbetreffende jaar het vonnis kan worden opgezocht.
Helaas zijn niet alle bescheiden over de gehele periode 1838 - 1939 aanwezig. Bij gebrek aan rolregisters 1838 - 1858 moet men met het in de klappers gevonden rolnummer het betreffende jaar opzoeken op het lijstje, dat bij deze klappers is gevoegd. In de alfabetische index, die elk jaar na de vonnissen van december werd opgenomen (inv.nrs. 131-169), kan men dan het vonnisnummer vinden. Na 1912 zijn er geen klappers op de rolregisters meer, zodat de rolregisters zelf doorgewerkt zullen moeten worden. Van 1938 - 1939 zijn uitsluitend de vonnissen bewaard gebleven
Enkelvoudige kamers
De zaken voor de kinderrechter en de politierechter zijn - op een hieronder vermelde uitzondering na - gewoon tussen de andere strafzaken geregistreerd en ingebonden, zodat de bovenvermelde werkwijze gebruikt kan worden. In de rolregisters is aangegeven of het een zaak voor de kinderrechter (K.R.) of voor de politierechter (P.R.) betrof.
Een uitzondering vormen de vonnissen in belastingzaken (vooral rijwiel- en hondenbelasting), die door de politierechter werden gewezen. Deze vormen onder de titel 'Fiscale vonnissen' een aparte serie, helaas zonder enige toegang erop.
Aanwijzingen voor de gebruiker
Openbaarheidsbeperkingen
Deels openbaar, deels beperkt openbaar (B).
Materiële beperkingen
Andere toegang
3.03.15.02: Archief van het Parket van de Officier van Justitie te 's-Gravenhage, 1840-1841.
Aanvraaginstructie
Openbare archiefstukken kunnen online worden aangevraagd en gereserveerd. U kunt dit ook via de terminals in de studiezaal van het Nationaal Archief doen. Om te kunnen reserveren dient u de volgende stappen te volgen:
U maakt een profiel aan op www.gahetna.nl, en logt vervolgens in
Via de archiefinventaris (alleen de beschrijvingen met rode nummers) selecteert u het gewenste archiefstuk door op de knop 'Reserveren' te klikken
In het volgende scherm geeft u aan op welke dag u het archiefstuk wilt inzien
Indien u zich bevindt in de studiezaal en een tafelnummer heeft ontvangen kunt u dit nummer vermelden. Als u geen tafelnummer heeft kunt u tafelnummer 777 laten staan
Vervolgens bevestigt u uw reservering door deze te versturen.
Verwant materiaal
Beschikbaarheid van kopieën
Inventarisnummers 841 tot en met 1159 zijn dubbelen van de repertoria van de notarissen in het arrondissement 's-Gravenhage over de jaren 1838 - 1939, 1839 - 1940. 11 stukken, 15 katernen, 92 omslagen en 211 pakken N.B. Voor de indeling van het arrondissement, zie onderdeel 'Geschiedenis van de archiefvormer'.
Verwante archieven
3.03.15.02 - Inventaris van het archief van het Parket van de Officier van Justitie te 's-Gravenhage, 1840-1841
Bijlagen
Concordantie van oude naar nieuwe inventarisnummers
Het deel dat zich in het archief van het parket van de officier van justitie bevindt wordt aangeduid met de letter p voor het nummer.
a. Plaatsingslijst 1838 - 1920, Schaarsbergen 1979
1 130
2 131
3 132
4 133
5 134
6 135
7 136
8 137
9 138
10 139
11 140
12 141
13 142
14 143
15 144
16 145
17 146
18 147
19 148
20 149
21 150
22 151
23 152
24 153
25 154
26 155
27 156
28 157
29 158
30 159
31 160
32 161
33 162
34 163
35 164
36 165
37 166
38 167
39 168
40 169
41 170
42 171
43 172
44 173
45 174
46 175
47 176
48 177
49 178
50 179
51 180
52 181
53 182
54 183
55 184
56 185
57 186
58 187
59 188
60 189
61 190
62 191
63 192
64 193
65 194
66 195
67 196
68 197
69 198
70 199
71 200
72 201
73 202
74 203
75 204
76 205
77 206
78 207
79 208
80 209
81 210
82 211
83 212
84 213
85 214
86 215
87 216
88 2
89 3
90 4
91 5
92 6
93 7
94 8
95 9
96 10
97 11
98 12
99 13
100 14
101 15
102 78
103 743
104 744
105 Leiden
106 Leiden
106a p1
107 217
108 218
109 219
110 220
111 221
112 222
113 223
114 224
115 225
116 226
117 227
118 228
119 229
120 230
121 231
122 232
123 233
124 234
125 235
126 236
127 237
128 238
129 239
130 240
131 241
132 242
133 243
134 244
135 245
136 246
137 247
138 248
139 249
140 250
141 251
142 252
143 253
144 254
145 255
146 256
147 257
148 258
149 259
150 260
151 261
152 262
153 263
154 264
155 265
156 266
157 267
158 268
159 269
160 270
161 271
162 272
163 273
164 274
165 275
166 276
167 277
168 278
169 279
170 280
171 281
172 282
173 283
174 284
175 285
176 286
177 287
178 288
179 289
180 290
181 291
182 292
183 293
184 294
185 295
186 296
187 297
188 298
189 299
190 300
191 301
192 302
193 303
194 304
195 305
196 306
197 307
198 308
199 309
200 310
201 311
202 312
203 313
204 314
205 315
206 316
207 317
208 318
209 319
210 320
211 321
212 322
213 323
214 324
215 325
216 326
217 327
218 328
219 329
220 330
221 331
222 332
223 333
224 334
225 335
226 336
227 337
228 338
229 339
230 340
231 341
232 342
233 343
234 344
235 345
236 346
237 347
238 348
239 349
240 350
241 351
242 352
243 353
244 354
245 355
246 356
247 357
248 358
249 359
250 360
251 361
252 362
253 363
254 364
255 365
256 366
257 367
258 368
259 369
260 370
261 371
262 372
263 373
264 374
265 375
266 376
267 377
268 378
269 379
270 380
271 381
272 382
273 383
274 384
275 385
276 386
277 387
278 388
279 389
280 390
281 391
282 392
283 393
284 394
285 395
286 396
287 397
288 398
289 399
290 400
291 401
292 402
293 403
294 404
295 405
296 406
297 407
298 408
299 409
300 410
301 411
302 412
303 413
304 414
305 415
306 416
307 417
308 418
309 419
310 420
311 421
312 422
313 423
314 424
315 425
316 426
317 427
318 428
319 429
320 430
321 431
322 432
323 433
324 434
325 435
326 436
327 437
328 438
329 439
330 440
331 441
332 442
333 443
334 444
335 445
336 446
337 447
338 448
339 449
340 450
341 451
342 452
343 453
344 454
345 455
346 456
347 457
348 458
349 459
350 460
351 461
352 462
353 463
354 464
355 465
356 466
357 467
358 468
359 469
360 470
361 471
362 472
363 473
364 474
365 475
366 476
367 477
368 478
369 479
370 480
371 481
372 482
373 483
374 484
375 485
376 486
377 487
378 488
379 489
380 490
381 491
382 492
383 493
384 494
385 495
386 496
387 497
388 498
389 499
390 500
391 501
392 502
393 503
394 504
395 505
396 506
397 507
398 508
399 509
400 510
401 511
402 512
403 513
404 514
405 515
406 516
407 517
408 518
409 519
410 520
411 521
412 522
413 523
414 524
415 525
416 526
417 527
418 528
419 529
420 530
421 531
422 532
423 533
424 534
425 535
426 536
427 537
428 538
429 539
430 540
431 541
432 542
433 543
434 544
435 545
436 546
437 547
438 548
439 549
440 550
441 551
442 552
443 553
444 554
445 555
446 556
447 557
448 558
449 559
450 560
451 561
452 562
453 16
454 17
455 18
456 19
457 20
458 21
459 22
460 23
461 24
462 25
463 26
464 27
465 28
466 29
467 30
468 31
469 32
470 33
471 34
472 35
473 36
474 37
475 38
476 39
477 40
478 41
479 42
480 43
481 44
482 45
483 46
484 47
485 48
486 49
487 50
488 51
489 52
490 52
491 53
492 54
493 55
494 56
495 57
496 58
497 839
498 79
499 80
500 81
501 82
502 83
503 84
503a 85
504 t/m 527 840 t/m 1159
b. Plaatsingslijst 1921 - 1930
1 59
2 60
3 61
4 62
5 63
6 64
7 65
8 66
9 67
10 68
11 69
12 563
13 564
14 565
15 566
16 567
17 568
18 569
19 570
20 571
21 572
22 573
23 574
24 575
25 576
26 577
27 578
28 579
29 580
30 581
31 582
32 583
33 584
34 585
35 586
36 587
37 588
38 589
39 590
40 591
41 592
42 593
43 594
44 595
45 596
46 597
47 598
48 599
49 600
50 601
51 602
52 603
53 604
54 605
55 606
56 607
57 608
58 609
59 610
60 745
61 611
62 612
63 613
64 614
65 615
66 616
67 746
68 747
69 617
70 618
71 619
72 620
73 621
74 622
75 623
76 624
77 748
78 749
79 750
80 751
81 625
82 626
83 627
84 628
85 629
86 630
87 631
88 752
89 753
90 754
91 755
92 756
93 757
94 758
95 632
96 633
97 634
98 635
99 636
100 637
101 638
102 639
103 640
104 759
105 760
106 761
107 762
108 763
109 764
Beschrijving van de series en archiefbestanddelen
- RECHTSPRAAK, A.
  - Strafzaken, 1).
    - Meervoudige kamer(s), a.
      - Stukken betreffende het gerechtelijk vooronderzoek inzake de moord op mr. Wijsman, 1922; 1; 1 pak
      - Rolregisters van strafzaken, 1858-1937; 2-77; 76 delen
        De hieronder genoemde data zijn vonnisdata en geven globaal de looptijd der registers aan.
        - 1858 aug. 12 - 1859 okt. 6, rolnrs. 7363 - 7829, 2
        - 1859 okt. 13 - 1861 mrt. 25, rolnrs. 7830 - 8319, 3
        - 1861 mrt. 25 - 1862 okt. 6, rolnrs. 8320 - 8753, 4
        - 1862 okt. 13 - 1864 mei 12, rolnrs. 8754 - 9226, 5
        - 1864 mei 30 - 1865 nov. 30, rolnrs. 9227 - 9723, 6
        - 1865 nov. 30 - 1867 mei 20, rolnrs. 9724 - 10211, 7
        - 1867 mei 2 - 1868 nov. 16, rolnrs. 10212 - 10724, 8
        - 1868 okt. 19 - 1870 dec. 5, rolnrs. 10725 - 11345, 9
        - 1870 nov. 7 - 1872 jan. 27, rolnrs. 11346 - 12060, 10
        - 1872 jan. 26 - 1873 sep. 1, rolnrs. 12061 - 12831, 11
        - 1873 jul. 29 - 1874, rolnrs. 12832 - 13558, 12
        - 1875 - 1876 mei 6, rolnrs. 13559 - 14289, 13
        - 1876 mei 3 - 1877 mei 14, rolnrs. 14290 - 14811; 1877 mei 15 - aug. 28, rolnrs. 1 - 190, 14
        - 1877 sep. 20 - 1878 jun. 20, rolnrs. 191 - 1139, 15
        - 1878 jun. 18 - 1879 mei 2, rolnrs. 1140 - 1873, 16
        - 1879 mei 2 - 1880 apr. 9, rolnrs. 1874 - 2591, 17
        - 1880 apr. 9 - 1881 apr. 12, rolnrs. 2592 - 3300, 18
        - 1881 apr. 12 - dec. 12, rolnrs. 3301 - 3975, 19
        - 1881 dec. 12 - 1882 sep. 19, rolnrs. 3976 - 5611, 20
        - 1882 sep. 19 - 1883 jun. 18, rolnrs. 5612 - 6430, 21
        - 1883 jun. 18 - 1884 mrt. 11, rolnrs. 6431 - 7226, 22
        - 1884 mrt. 11 - dec. 22, rolnrs. 7227 - 8034, 23
        - 1884 dec. 22 - 1885 sep. 25, rolnrs. 8035 - 8810, 24
        - 1885 sep. 25 - 1886 mei 24, rolnrs. 8811 - 9674, 25
        - 1886 mei 24 - aug. 30, rolnrs. 9675 - 10043; 1886 sep. 12 - 1887 feb. 21, rolnrs. 1 - 459, 26
        - 1887 feb. 21 - okt. 31, rolnrs. 460 - 1238, 27
        - 1887 okt. 31 - 1888 okt. 25, rolnrs. 1239 - 2228, 28
        - 1888 okt. 25 - 1889 aug. 9, rolnrs. 2229 - 3291, 29
        - 1889 aug. 9 - 1890 jul. 1, rolnrs. 3291 - 4371, 30
        - 1890 jul. 1 - 1891 apr. 21, rolnrs. 4372 - 5412, 31
        - 1891 apr. 21 - nov. 27, rolnrs. 5413 - 6553, 32
        - 1891 nov. 27 - 1892 aug. 24, rolnrs. 6554 - 7833, 33
        - 1892 aug. 24 - 1893 okt. 30, rolnrs. 7834 - 9873, 34
        - 1893 okt. 30 - 1895 jan. 24, rolnrs. 9874 - 11690, 35
        - 1895 jan. 24 - 1896 feb. 3, rolnrs. 11691 - 13215, 36
        - 1896 feb. 3 - 1897 jan. 12, rolnrs. 13216 - 14652, 37
        - 1897 jan. 12 - okt. 19, rolnrs. 14653 - 15834, 38
        - 1897 okt. 19 - 1898 sep. 2, rolnrs. 15835 - 17122, 39
        - 1898 sep. 15 - 1899 jul. 28, rolnrs. 17123 - 18653, 40
        - 1899 jul. 28 - 1900 apr. 17, rolnrs. 18654 - 19947, 41
        - 1900 apr. 17 - 1901 jan. 10, rolnrs. 19948 - 20719; 1901 jan. 17 - jun. 3, rolnrs. 1 - 385, 42
        - 1901 jun. 3 - 1902 aug. 26, rolnrs. 386 - 1488, 43
        - 1902 aug. 26 - 1903 nov. 6, rolnrs. 1489 - 2669, 44
        - 1903 nov. 11 - 1905 mrt. 2, rolnrs. 2670 - 3975, 45
        - 1905 mrt. 2 - 1906 sep. 6, rolnrs. 3976 - 5350, 46
        - 1906 sep. 17 - 1908 jan. 16, rolnrs. 5351 - 6724, 47
        - 1908 jan. 16 - 1909 sep. 27, rolnrs. 6725 - 9466, 48
        - 1909 sep. 30 - 1910 feb. 24, rolnrs. 9467 - 10000; 1910 feb. 24 - 1911 jun. 29, rolnrs. 1 - 1477, 49
        - 1911 jun. 29 - 1913 mrt. 14, rolnrs. 1478 - 3490, 50
        - 1913 mrt. 31 - 1914 sep. 17, rolnrs. 3491 - 4997, 51
        - 1914 sep. 17 - 1916 mrt. 30, rolnrs. 4998 - 6935, 52
        - 1916 apr. 13 - 1917 okt. 11, rolnrs. 6936 - 8520, 53
        - 1917 okt. 11 - 1918 mei 27, rolnrs. 8521 - 9652, 54
        - 1918 mei 27 - jul. 19, rolnrs. 9653 - 10000; 1918 jul. 19 - dec. 2, rolnrs. 1 - 828, 55
        - 1918 dec. 2 - 1919 apr. 30, rolnrs. 829 - 2200, 56
        - 1919 apr. 30 - 1920 feb. 26, rolnrs. 2201 - 3556, 57
        - 1920 feb. 26 - dec. 30, rolnrs. 3557 - 4810, 58
        - 1920 dec. 30 - 1922 jan. 5, rolnrs. 4811 - 7008, 59
          Na rolnr. 5900 volgt 6000 en na 6044 volgt 6815.
        - 1922 jan. 5 - dec. 28, rolnrs. 7009 - 8218, 60
        - 1922 dec. 28 - 1923 dec. 14, rolnrs. 8219 - 9447, 61
        - 1923 dec. 21 - 1924 mei 26, rolnrs. 9448 - 10000; 1924 mei 27 - 1925 jan. 12, rolnrs. 1 - 759, 62
        - 1925 jan. 12 - nov. 4, rolnrs. 760 - 2185, 63
        - 1925 nov. 4 - 1926 okt. 12, rolnrs. 2186 - 3637, 64
        - 1926 okt. 12 - 1927 jun. 24, rolnrs. 3638 - 5294, 65
        - 1927 jun. 27 - 1928, rolnrs. 5295 - 8786, 66
        - 1929, rolnrs. 1 - 2982, 67
        - 1930 jan - okt. 13, rolnrs. 1 - 2242, 68
        - 1930 okt. 13 - dec, rolnrs. 2243 - 3260, 69
        - 1931, rolnrs. 1 - 3703, 70
        - 1932, rolnrs. 1 - 2150, 71
        - 1933, rolnrs. 1 - 2579, 72
        - 1934, rolnrs. 1 - 2794, 73
        - 1935, rolnrs. 1 - 2737, 74
        - 1936, rolnrs. 1 - 3328, 75
        - 1937 jan - okt. 30, rolnrs. 1 - 2557, 76
        - 1937 okt. 30 - dec, rolnrs. 2558 - 3315, 77
      - Klappers op de rolregisters, 1838-1912; 78-85; 8 delen
        - 1838-1854, 78
        - 1854-1874, 79
        - 1874-1882, 80
        - 1882-1888, 81
        - 1888-1892, 82
        - 1893-1897, 83
        - 1897-1905, 84
        - 1905-1912, 85
      - Procesdossiers van strafzaken, waarin vrijheidsstraffen van een jaar of meer zijn geëist, 1928, 1931 - 1939; 86-129; 44 pakken
        Geordend op rolnummer.
        - 1928, rolnr. 6999; 1931, rolnrs. 132 - 230, 86
        - 1931, rolnrs. 304 - 1378, 87
        - 1931, rolnrs. 1505 - 1881, 88
        - 1931, rolnrs. 1895 - 3030, 89
        - 1931, rolnrs. 3038 - 3323; 1932, rolnrs. 3 - 265, 90
        - 1932, rolnrs. 268 - 1150, 91
        - 1932, rolnrs. 1203 - 1559, 92
        - 1932, rolnrs. 1588 - 1993, 93
        - 1933, rolnrs. 2 - 561, 94
        - 1933, rolnrs. 583 - 1455, 95
        - 1933, rolnrs. 1477 - 2015, 96
        - 1933, rolnrs. 2018 - 2561, 97
        - 1934, rolnrs. 94 - 590, 98
        - 1934, rolnrs. 655 - 1378, 99
        - 1934, rolnrs. 1486 - 1657, 100
        - 1935, rolnrs. 121 - 740, 101
        - 1935, rolnrs. 923 - 1533, 102
        - 1935, rolnrs. 1552 - 2002, 103
        - 1935, rolnrs. 2007 - 2600, 104
        - 1936, rolnrs. 10 - 240, 105
        - 1936, rolnrs. 265 - 664, 106
        - 1936, rolnrs. 864 - 1080, 107
        - 1936, rolnrs. 1225 - 1731, 108
        - 1936, rolnrs. 1745 - 1832, 109
        - 1936, rolnrs. 1833 - 1911, 110
        - 1936, rolnrs. 1912 - 2426, 111
        - 1936, rolnrs. 2525 - 3259, 112
        - 1937, rolnrs. 236 - 558, 113
        - 1937, rolnrs. 675 - 920, 114
        - 1937, rolnrs. 937 - 1244, 115
        - 1937, rolnrs. 1246 - 1697, 116
        - 1937, rolnrs. 1699 - 1956, 117
        - 1937, rolnrs. 1959 - 2601, 118
        - 1937, rolnrs. 2671 - 3188, 119
        - 1938, rolnrs. 3 - 595, 120
        - 1938, rolnrs. 597 - 1481, 121
        - 1938, rolnrs. 1558 - 1922, 122
        - 1938, rolnrs. 2429 - 3082, 123
        - 1939, rolnrs. 62 - 476, 124
        - 1939, rolnrs. 588 - 776, 125
        - 1939, rolnrs. 830 - 1425, 126
        - 1939, rolnrs. 1442 - 1880, 127
        - 1939, rolnrs. 2092 - 2197, 128
        - 1939, rolnrs. 2204 - 3142, 129
      - Vonnissen in strafzaken, 1838-1939; 130-742; 613 banden
        Tot 15 mei 1877 werd elk jaar na de vonnissen van december een alfabetische index opgenomen, aangegeven met (I).
        - 1838 okt. 15 - dec, vonnisnrs. 1 - 41; 1839 jan. - mei, vonnisnrs. 42 - 136, 130
        - 1839 jun. - dec, vonnisnrs. 137 - 259 (I), 131
        - 1840 jan. - jun, vonnisnrs. 1 - 121, 132
        - 1840 jul. - dec, vonnisnrs. 122 - 231 (I), 133
        - 1841 jan. - jun, vonnisnrs. 1 - 115, 134
        - 1841 jul. - dec, vonnisnrs. 116 - 258 (I), 135
        - 1842 jan. - jun, vonnisnrs. 1 - 147, 136
        - 1842 jul. - dec, vonnisnrs. 148 - 301 (I), 137
        - 1843 jan. - jul, vonnisnrs. 1 - 130, 138
        - 1843 aug. - dec, vonnisnrs. 131 - 231 (I), 139
        - 1844 jan. - aug, vonnisnrs. 1 - 177, 140
        - 1844 sep. - dec, vonnisnrs. 178 - 324 (I), 141
        - 1845 jan. - jun, vonnisnrs. 1 - 149, 142
        - 1845 jul. - dec, vonnisnrs. 150 - 336 (I), 143
        - 1846 jan. - jul, vonnisnrs. 1 - 143, 144
        - 1846 aug. - dec, vonnisnrs. 144 - 313 (I), 145